【裁判字號】    89,易,3388
【裁判日期】    891006
【裁判案由】    竊盜等
【裁判全文】
臺灣板橋地方法院刑事判決                        八十九年度易字第三三八八號
    公  訴  人  臺灣板橋地方法院檢察署檢察官
    被      告  甲○○
右列被告因竊盜等案件，經檢察官提起公訴（八十九年度偵字第一三三七四號），本
院判決如左：
    主  文
甲○○共同攜帶兇器毀壞安全設備竊盜，未遂，累犯，處有期徒刑玖月。
扣案螺絲起子支、鐵剪壹支、尖嘴鉗壹支及拔釘器壹支，均沒收。
    事  實
一、甲○○前有多次竊盜前科，並曾於民國（下同）八十四年十二月四日因竊盜案件
    ，經本院判處有期徒刑一年二月，於八十五年二月六日判決確定，又於八十五年
    四月十一日因強盜案件，經臺灣高等法院判處有期徒刑三年三月確定，上揭二確
    定之罪刑，復經臺灣高等法院定應執行有期徒刑四年三月確定，嗣於八十七年五
    月十四日因縮短刑期假釋出監，於八十九年六月二十六日假釋期滿而執行完畢。
    詎甲○○仍不知悔改，與真實姓名年籍不詳綽號「黑紀」之成年男子，共同基於
    為自己不法所有意圖之犯意聯絡，於八十九年七月十二日上午十一時二十分許，
    共同前往乙○○位於臺北縣泰山鄉○○街四十三號四樓住處，由甲○○負責在樓
    梯間把風，該名綽號「黑紀」之男子則持其所有，客觀上足以對人之生命、身體
    構成威脅之螺絲起子三支、鐵剪一支、尖嘴鉗（起訴書誤載為尖嘴剪）一支及拔
    釘器一支等兇器，毀壞乙○○所有內有警報器附掛於鐵門上之門鎖後，無故侵入
    乙○○上址之住處，並於打開屋內抽屜搜尋財物而尚未得手之際，適為乙○○之
    子黃郁樘返回家中察覺有異，甲○○與該名「黑紀」之男子遂分別逃逸。嗣於同
    日上午十一時三十五分許，經警在臺北縣泰山鄉○○路○段一０四號前查獲甲○
    ○，並扣得綽號「黑紀」之男子所有供本件犯行所用之螺絲起子三支、鐵剪一支
    、尖嘴剪一支及拔釘器一支等物，始偵悉上情。
二、案經乙○○訴由臺北縣警察局新莊分局報告臺灣板橋地方法院檢察署檢察官偵查
    起訴。
    理  由
一、右開事實，迭據被告甲○○於警訊、檢察官偵查及本院審理時坦承不諱在卷，核
    與告訴人乙○○及證人黃郁樘於警訊及檢察官偵查中證述遭竊之情節相符，復有
    現場照片五幀，及共同被告綽號「黑紀」所有供本件竊盜犯行所用之螺絲起子三
    支、鐵剪一支、尖嘴鉗一支及拔釘器一支等物扣案在卷可資佐證，足徵被告甲○
    ○前揭自白與事實相符而堪以採據。又告訴人乙○○住處之門鎖是另外加掛於鐵
    門上，警報器附在鎖裡面等情，亦據乙○○於本院審理時陳明在卷（見八十九年
    九月二十二日審判筆錄），應非構成門之部分，而屬安全設備無疑，另該名綽號
    「黑紀」之男子既已侵入屋內打開抽屜搜尋財物，已著手於竊盜犯行之實行，惟
    尚未有將財物移入自己實力支配之下，應僅達於未遂之程度。故本件事證明確，
    被告犯行堪以認定，應予依法論科。
二、按螺絲起子、鐵剪、尖嘴鉗及拔釘器等物，在客觀上均足以對人之生命、身體構
    成威脅，自屬兇器之一種，故核被告甲○○所為，係犯刑法第三百二十一條第二
    項、第一項第二款（起訴書漏未載明）、第三款之加重竊盜未遂罪及第三百零六
    條第一項之無故侵入他人住宅罪。被告與該名真實姓名年籍不詳綽號「黑紀」之
    成年男子間，有犯意之聯絡及行為之分擔，應論以共同正犯。被告所犯上開加重
    竊盜未遂罪與無故侵入他人住宅罪間，有方法結果之牽連關係，爰依同法第五十
    五條牽連犯之規定，從一重之加重竊盜未遂罪處斷。又被告之加重竊盜犯行既屬
    未遂，則依刑法第二十六條前段之規定，按既遂犯之刑減輕之。末查被告甲○○
    前於八十四年十二月四日因竊盜案件，經本院判處有期徒刑一年二月，於八十五
    年二月六日判決確定，又於八十五年四月十一日因強盜案件，經臺灣高等法院判
    處有期徒刑三年三月確定，上揭二確定之罪刑，復經臺灣高等法院定應執行有期
    徒刑四年三月確定，嗣於八十七年五月十四日因縮短刑期假釋出監，於八十九年
    六月二十六日假釋期滿而執行完畢，有臺灣高等法院檢察署刑案紀錄簡覆表乙份
    在卷可參，其於受有期徒刑之執行後，五年以內再犯有期徒刑以上之本罪，為累
    犯，應依刑法第四十七條之規定加重其刑，並依法先加後減。爰審酌被告甲○○
    有如事實欄所載之犯罪科刑執行紀錄，其品行非佳，及其犯罪之動機、目的、手
    段、所生之危害及犯罪後尚知坦承犯行之態度等一切情狀，量處如主文第一項所
    示之刑，以資懲儆。扣案之螺絲起子三支、鐵剪一支、尖嘴剪一支及拔釘器一支
    等物，均屬共同被告綽號「黑紀」之男子所有，且係供本件竊盜犯行所用之物乙
    節，業據被告甲○○供明在卷，應依刑法第三十八條第一項第二款規定，均併為
    如主文第二項沒收之諭知。
據上論斷，應依刑事訴訟法第二百九十九條第一項前段，刑法第二十八條、第三百二
十一條第二項、第一項第二款、第三款、第三百零六條、第五十五條、第二十六條前
段、第四十七條、第三十八條第一項第二款，罰金罰鍰提高標準條例第一條前段，判
決如主文。
本案經檢察官賴惠慈到庭執行職務
中      華      民      國      八十九      年      十      月    六    日
    臺灣板橋地方法院刑事第三庭
                                      法  官    陳志揚
右正本證明與原本無異。
如不服本判決，應於判決送達後十日內向本院提出上訴狀 (應附繕本) ，上訴於
臺灣高等法院。
                                      書記官    陳慶樹
中      華      民      國      八十九      年    十    月  十二    日
附錄本案論罪科刑法條全文：
刑法第三百二十一條
  犯竊盜罪而有左列情形之一者，處六月以上五年以下有期徒刑：
  一、於夜間侵入住宅或有人居住之建築物、船艦，或隱匿其內而犯之者。
  二、毀越門扇、牆垣或其他安全設備而犯之者。
  三、攜帶兇器而犯之者。
  四、結夥三人以上而犯之者。
  五、乘火災、水災或其他災害之際而犯之者。
  六、在車站或埠頭而犯之者。
  前項之未遂罰之。
刑法第三百零六條
  無故侵入他人住宅、建築物或附連圍繞之土地或船艦者，處一年以下有期徒刑、拘
  役或三百元以下罰金。
  無故隱匿其內，或受退去之要求而仍留滯者，亦同。


司法院資訊處製作；財團法人民間司法改革基金會備份。
